臺灣高等法院臺南分院刑事判決　　　　　　　　　　　　　　　　　　　行股
　　上　訴　人
　　即　被　告　甲　○　○
　　指定辯護人　本院公設辯護人　丙　○　○
右上訴人因違反毒品危害防制條例案件，不服臺灣臺南地方法院九十年度訴字第五八
五號號中華民國九十年八月九日第一審判決（起訴案號：臺灣臺南地方法院檢察署九
十年度偵緝字第一六九號），提起上訴，判決後經最高法院第二次發回更審，本院判
決如左：
    主      文
原判決撤銷。
甲○○連續販賣第二級毒品，處有期徒刑玖年。
扣案之安非他命淨重零點參零公克沒收銷燬之；包裝袋重零點貳壹公克、及0000
000000號行動電話壹支均沒收。販賣毒品所得新臺幣壹仟伍佰元沒收，如全部
或一部無法沒收時，以其財產抵償之。
    事      實
甲○○前因犯如附表一所示之違反麻醉藥品管理條例及懲治盜匪條例等罪，經本院於
民國（下同）八十五年三月十三日，以八十五年度聲字第一０四號裁定定應執行刑為
有期徒刑九年確定，刑期自八十四年八月十一日起算，指揮書執畢日期雖為九十三年
一月五日，惟於八十八年七月十三日，即獲准假釋出監。詎其於假釋保護管束期間，
猶不知悔改，復基於意圖營利之概括犯意，由乙○○（另案審理）撥打其所有之00
00000000號行動電話聯絡，連續於附表二編號一至三所示之時間、地點，每
次販賣價值新臺幣（下同）五百元之第二級毒品安非他命予乙○○施用，嗣於同年十
二月十二日凌晨零時許，乙○○因施用毒品為警查獲，供出毒品來源係向其所購買，
經警策動，於同日凌晨一時許，撥打其上開行動電話，佯稱欲購買一千元之安非他命
，其即於同日凌晨三時許，依約攜帶安非他命前往交易，而在臺南市○○路十三號富
都大廈七樓電梯口，當場為警查獲（附表二編號四之犯行），並自其身上查扣得安非
他命一包（淨重０．三０公克、包裝袋重０．二一公克），及其所有供聯絡販賣安非
他命用之0000000000號行動電話一支。案經臺南縣警察局學甲分局移送臺
灣臺南地方法院檢察署檢察官偵查起訴。
    理      由
一、訊據上訴人即被告甲○○，固不諱言有於右揭時地，經警查扣得上開安非他命及
    行動電話之事實；惟矢口否認有何販賣第二級毒品之犯行，並辯稱：其僅曾在乙
    ○○住處拿安非他命予乙○○一起施用，不曾販賣安非他命予乙○○，最後經警
    查獲該次亦係乙○○打電話問其有無安非他命，囑其帶安非他命過去一起施用，
    其遂帶一包安非他命過去而為警查獲，並非前去販賣安非他命云云。然查：
（一）被告如何為附表二編號一至三連續三次販賣安非他命之事實，已據證人乙○○
      在警訊時證稱：「我曾向甲○○購買過三次安非他命。」、「我第一次向甲○
      ○購買安非命，是於八十九年十一月二十七日凌晨一時許，撥打000000
      0000的行動電話給甲○○後，約於八十九年十一月二十七日凌晨三時許（
      乙○○於本院上訴審時已坦稱：當時警察要乙○○講出正確時間，其實正確時
      間他記不清楚，應係十一月底），甲○○將安非他命拿到臺南市○區○○路十
      三號富都大廈的入口處給我，我把新臺幣五百元交給他，甲○○將一包安非他
      命交給我。第二次於八十九年十二月六日二十二時許，我打電話000000
      0000給甲○○說要買安非他命，甲○○便叫我馬上到臺南市○○路與大成
      路路口處的超商前（乙○○嗣在本院上訴審已更正地點為永康市○○路與小東
      路口），我到達時甲○○已在該處等我，並由我交付新臺幣五百元給他，他交
      一包安非他命給我。第三次是於八十九年十二月十日二十三時許（乙○○嗣在
      本院上訴審已更正時間應為十二月十一日）．．．欲購買毒品，甲○○約一小
      時後，即八十九年十二月十一日凌晨零時許，到我現住處（臺南市○區○○路
      十三號七樓之七十一）交一包安非他命給我，我交付新臺幣五百元給他」（見
      警卷第六頁）；繼在偵查中證稱：「（你買幾次？）三次」、「（買三次時間
      ？）八十九年十一月二十七日、十二月六日、十二月十日，就是如警訊所言」
      各等語在卷（見營偵字第一六八九號卷第十七頁）。雖證人乙○○嗣在歷次審
      理時均翻異前供，否認有向被告購買毒品之情事，然經本院上訴審當庭勘驗檢
      察官之偵訊錄音帶，顯示證人乙○○確實詳細向檢察官證述被告出售毒品之經
      過，即證人乙○○亦承認該錄音帶係真實無訛，且本院上訴審勘驗該錄音帶後
      ，與被告同庭之證人乙○○對本院上訴審接連訊問：「有無向甲○○購買毒品
      ？」等情時，即低頭不答，經隔離訊問後，證人乙○○始承認有向被告購買毒
      品，稱：「（有無向甲○○購買毒品？）有向他買。」、「（是那個超商？）
      是在轉角，在他家出來沒有多遠的超商，他家在永康網寮靠近中華路良美百貨
      那邊，靠近中華路那邊轉角的７─１１超商（在警訊所稱在臺南市○○路與大
      成路路口處的超商前交易，係因對路名不熟所致）」，並於上訴審追問翻供原
      因時，復坦承：「（為何你不敢講？）因為出來都坐同一部車（按即提訊之囚
      車）」各等情（均見上訴卷第一二四、一二五頁），凡此既有各該訊問筆錄存
      卷足稽，再參酌本院上訴審於九十年十一月六日，訊問證人乙○○時，證人乙
      ○○似有供出案情之跡象，然因當時在庭之被告在旁對證人乙○○瞪一眼，證
      人乙○○始否認購買，嗣單獨訊問證人乙○○時，即均坦承有向被告購買乙情
      （見上訴卷九十年十一月六日、九十一年一月二十二日訊問筆錄），顯見證人
      乙○○事後之所以翻異前供否認有向被告購買安非他命，應係懼遭被告報復所
      致，且案重初供，被告與證人乙○○既無宿怨仇隙，衡情被告苟無各該犯行，
      證人乙○○亦應無自始即蓄意設詞誣陷之理，堪信證人乙○○確實有如附表二
      編號一至三所示向被告購買三次安非他命之情事無疑。
（二）雖證人乙○○所供於十一月二十七日，第一次向被告購買安非他命乙節，因被
      告之電話通聯記錄，囿於該電訊服務公司只保留半年，僅可調閱自八十九年十
      二月一日起之記錄資料，致無法查核比對，有該電訊服務公司回函為憑（見原
      審卷第五十一頁）。然觀諸被告在原審所供承：「八十九年十一月二十七日我
      有交給他（乙○○）毒品，不是賣他」（見原審卷第十三頁），及在上訴審所
      辯稱：「．．．十一月二十七日、十二月六日他有打電話給我，但是這兩天我
      們並沒有聯絡上．．．」各等語（見上訴卷第一三九頁），已足見被告於十一
      月二十七日，與證人乙○○間有毒品之往來，且其因畏罪心虛避重就輕之一斑
      ，所謂未聯絡上或無毒品之交易云者，誠非無疑，況證人乙○○復在警訊及偵
      查中指證歷歷，而有如前述，加以安非他命價格昂貴，取得不易，被告與證人
      乙○○復非至親好友，苟無利可圖，被告豈會輕易交付安非他命予與他人施用
      ？是被告於八十九年十一月二十七日，確有販賣安非他命予乙○○之事實已明
      ，並不因未有電話通聯紀錄憑核而異其認定。
（三）至證人乙○○在警訊中所供稱：第二次係於八十九年十二月六日二十二時許，
      在臺南市○○路與大成路口超商前交易云云，雖與臺南市○○○○路與大成路
      係屬平行道路不符；然因證人乙○○嗣在本院上訴審時已改證稱：「第二次的
      大成路那個路我不知道，是在永康那裡的７─１１。」等語（見上訴卷第一二
      四、一二五頁），且衡之臺南市○○○○路」，僅有中華東路、中華西路、中
      華南路、中華北路，與臺南縣之「中華路」銜接，而臺南縣永康市○○路與小
      東路口附近超商接近臺南市，即在榮民醫院附近，參酌被告與證人乙○○均活
      動於臺南縣、市附近，而臺南市○○路則在市區，離臺南縣較遠，衡情證人乙
      ○○於向警方供出案情時，應係將地點誤認所致。且經調閱被告使用之000
      0000000號行動電話通聯記錄，附表二編號二犯行發生時間（八十九年
      十二月六日晚上），被告確係在永康市活動，並有接獲多通不明電話，再參諸
      證人乙○○在上訴審時所證稱：「（十二月六日晚上十點許，你說是在永康榮
      民醫院附近的超商打電話給他，你是否都用大哥大打給他的？）我有的是用路
      邊的公共電話打的。」（見上訴審卷第一八０頁），及在本審審理時所證稱：
      「（你用什麼電話與他聯絡？）有時用我的手機，有時候用公共電話。」各等
      語（見本審卷九十一年十一月十九日訊問筆錄），暨被告在上訴審亦供稱：當
      日乙○○確有與其聯絡，只是辯稱沒有聯絡上乙情，堪認十二月六日證人乙○
      ○之0000000000號行動電話，雖無與被告之0000000000
      號行動電話通聯之記錄，然證人乙○○既已稱其有時使用公用電話，顯見該次
      證人乙○○應係以公共電話與被告之行動電話聯絡購買毒品，且由被告當日多
      次電話記錄之通話基地台位置（見原審卷第六十七頁），亦足認十二月六日二
      十二時許，被告確實有從永康市○○路之住處離開，並前往臺南市活動之跡象
      ，此亦與證人乙○○所述在臺南縣永康市○○路與小東路口附近超商前交易之
      地點相符，被告與證人乙○○第二次之毒品交易，係於八十九年十二月六日二
      十二許，在臺南縣中華路與小東路口超商前交易至明。
（四）又本院上訴審提示上開電話通聯紀錄，請證人乙○○詳細回憶被抓前購買毒品
      之歷程，證人乙○○既證稱：「（十二月十一日乙○○之000000000
      0號與被告之0000000000號之通聯，九時二十一分、三十六分、四
      十三分、五十九分，分別各打一通，再來十二月十二日就有好幾通電話，他也
      有打給你，對這有何意見？）我是在『翻點』（臺語，即超過當日晚上十二時
      ）被抓到的，我是那天晚上買的，買了之後『翻點』被抓」、「（你是九點打
      電話給他的？）就是那天晚上我跟他買，那天晚上『翻點』就被抓到了，『翻
      點』不知道是二時或是三時警察就叫我打電話給他的。」、「（你被警察抓到
      的時間？）確實日期我不記得了。」、「（你在凌晨一時十九分就開始打電話
      給他？）對啊！那就是我被抓的時候。」、「（他是否約在十點半左右拿給你
      ？）差不多。」、「（你被警察抓到要你在哪裡打電話？）是在我住的那邊打
      電話，警察在我的住處外面抓到我，警察把我帶回警局，然後一點多或是二點
      多又到我住的那裡要我打電話給他，要我騙他，說要向他買，然後警察在我住
      的那邊抓他，我向警察講的時間是大約的時間。」、「（筆錄的時間為何寫的
      那麼詳細？）因為警察要我講確定的時間，我實在記不住，我就講一個大約的
      時間，其實確定的時間我不記清楚。十一月底一次，十二月初一次，在抓到被
      告的前一天一次，每次都是五百元沒錯，第二次的大成路那個路我不知道，是
      在永康那裡的７─１１。」各等語甚詳（見上訴卷第一八一至一八三頁）。且
      核諸證人乙○○之0000000000號與被告之0000000000號
      通聯紀錄（見原審卷第七十八頁）：(1)八十九年十二月「十一日」九時二十一
      分、四十三分由證人乙○○之0000000000號打給被告之00000
      00000號；(2)九時五十五分由被告之0000000000號打給證人乙
      ○○之0000000000號；(3)九時五十九分由證人乙○○之00000
      00000號打給被告之0000000000號；(4)「十二日」一時十九分
      由證人乙○○之0000000000號打給被告之0000000000號
      ；(5)十二日二時十四分由被告之0000000000號打給證人乙○○之0
      000000000號；(6)三時四分由證人乙○○之0000000000號
      打給被告之0000000000號；(7)三時十四分由被告之0000000
      000號打給證人乙○○之0000000000號；(8)三時三十二分由證人
      乙○○之0000000000號打給被告之0000000000號。再參
      酌證人乙○○所證稱：「（第三次）約在十點半左右交貨，翌日凌晨被抓後打
      電話誘捕被告」等語，足見上開通聯紀錄(1)(2)(3)係第三次交易之通聯過程，從
      而被告販賣第三次毒品應係十一日十時三十分許。至警訊筆錄所載證人乙○○
      所稱第三次交易係十一日零時云者（見警卷第六頁），應係警方於同年十二月
      十二日零時許查獲證人乙○○後（見警卷第五頁），警方將該證人帶回警局訊
      問，已為十一日深夜，即十二日凌晨（乙○○所稱之「翻點」），因而證人乙
      ○○所為該警訊筆錄顯然有誤。另(4)「十二日」一時十九分、(5)十二日二時十
      四分、(6)三時四分、(7)三時十四分、(8)三時三十二分之通聯過程，應係警方誘
      捕被告，且由證人乙○○與被告之通聯，亦足見第四次誘捕時間應為「十二日
      凌晨三時三十二分許」。
（五）被告雖極力辯稱第四次攜帶扣案之安非他命，至證人乙○○住處，係欲與該證
      人共同施用云云。第查案發時被告另因受友人陳哲平之託，亦搭載陳哲平欲返
      回住處乙情，既據證人陳哲平在警訊中證稱：「（為何會與甲○○一同前往渠
      所交易毒品的地方呢？）在十二日午夜二時左右，我與朋友一起喝酒後因不勝
      酒力，所以拜託張吉稱開車載我回家的，途經文賢路十三號前，他將車停下說
      教我等他一下，我都不知道他要做什麼，即為貴分局員警盤詰帶返協助調查。
      」等語甚詳（見警卷第八頁背面），且證人即承辦本案員警陳韋臣，在本院上
      訴審亦證稱：「（當時是怎麼抓到甲○○的？）是在乙○○以電話與他聯絡之
      後，甲○○就開車載一個朋友陳哲平過來，車子當時沒有熄火．．．。」等語
      在卷（見上訴卷第一百二十六頁），則被告如何可能於搭載朋友返家途中，再
      攜安非他命前往證人乙○○住處欲共同施用，而棄朋友於車中不顧，況當時車
      子復未熄火，顯見被告當時無意在證人乙○○之住處逗留，而係於遞交安非他
      命予證人乙○○後即欲離開，而欲販賣安非他命予證人乙○○無訛。
（六）又被告係於八十九年十二月十一日十時三十分許，在臺南市○○路十三號七樓
      之七十一號，售賣五百元之安非他命予證人乙○○施用，既已有如前述，則證
      人陳哲平在原審所證稱：「．．．甲○○沒有跟我們出去，他在家裡，我去拜
      託他載我回家，喝酒的地方在張的家附近。」等語（見原審卷第三十五頁），
      顯係指該日晚上證人陳哲平在被告家附近喝酒，待喝醉後始請求被告開車載伊
      回家，被告與陳哲平抵達乙○○之臺南住處，為十二月十二日凌晨三時許，是
      證人陳哲平該證詞，僅能證明被告於十二月十二日凌晨待在其住所，至於十二
      月十一日是否有外出或在家，證人陳哲平並無從得知，況證人陳哲平在警訊時
      復供稱：「在十二日午夜二時左右，我與朋友一起喝酒後，因不勝酒力，所以
      拜託甲○○開車載我回家，途經文賢路十三號前，他將車停一下叫我等他一下
      ，我不知道他要做什麼」等語（見警卷第八頁），益足見證人陳哲平當晚凌晨
      與朋友一起喝酒時，並不在被告家，證人陳哲平所為上開證詞，尚不足為被告
      有利之認定。
（七）再依證人乙○○在本院上訴審供稱：「（筆錄的時間為何寫的那麼詳細？）因
      為警察要我講確定的時間，我實在記不住，我就講一個大約的時間，其實確定
      的時間我不記清楚。十一月底一次，十二月初一次，在抓到被告的前一天一次
      。每次都是五百元沒錯。第二次的大成路那個路我不知道，是在永康那裡的７
      ─１１」等語（見上訴卷第一八三頁），顯見證人乙○○在警訊中所陳購買毒
      品之時間，均為大約之時間，且囿於人之記憶，未能清楚明確供出時日，亦屬
      人之常情，自不能因前後所供細節稍有出入，即認證人所供全然不足採信。據
      此被告供稱八十九年十一月二十七日該日未聯絡上，應係證人乙○○於本院上
      訴審所證稱之八十九年十一月二十七日三時許，向被告購買安非他命；而證人
      乙○○於本院上訴審所證稱之八十九十二月初向被告購買安非他命，應係指八
      十九年十二月六日二十二時而言；另證人乙○○於本院上訴審所證稱在抓到被
      告前一天，應係指八十九年十二月十一日十時三十分許而言。從而證人乙○○
      有於上開時日，向被告購買安非他命之事實，已詳甚詳，則被告在原審供稱
      ：「十一月二十七日、十二月六日，他有行動電話給我，但是這二天我們並沒
      有聯絡上」云者（見警卷第六頁、原審卷第一九六頁），應屬避重就輕之詞，
      縱該二日之交易行為無扣案之毒品及販毒所得可資佐證，亦難為被告有利之證
      明。
（八）至經警所查扣之被告欲出售予證人乙○○之毒品一包，經送法務部調查局驗確
      結果，確屬安非他命，淨重０．三０公克、包裝重０．二一公克，亦有該局檢
      驗通知書一紙附卷足稽（見上訴卷第一００頁），足證被告當日經警誘捕所欲
      出售予證人乙○○者，確係毒品安非他命無訛。
（九）末按近來政府為杜絕毒品之氾濫，對於查緝施用及販賣毒品之工作無不嚴加執
      行，安非他命價格昂貴，取得不易，設若無利可圖，衡情一般持有毒品之人，
      當無甘冒被查緝法辦重刑之危險，平白無端義務為該買賣之工作，或甘冒再次
      向他人購買時被查獲移送法辦之理，是其販入之價格必較售出之價格低廉，而
      有從中賺取買賣差價牟利之意圖及事實，應屬合理之認定。又販賣安非他命係
      政府嚴予查緝之違法行為，非可公然為之，且不論是瓶裝或紙包之安非他命，
      均可任意分裝或增減其份量，而每次買賣之價量，亦隨時隨雙方關係之深淺、
      當時之資力、需求程度及對行情之認知等因素，機動調整，因之販賣之利得，
      除經坦承犯行，或價量均臻明確外，委難察得實情，職是之故，縱未確切查得
      販賣賺取之實際差價，然除別有事證，足認係按同一價格轉讓，確未牟利外，
      尚難執此認非法販賣之事證有所不足，否則將致知過坦承者難辭重典，飾詞否
      認者反得逞僥倖，而失情理之平。被告雖矢口否認有販賣毒品之犯行，且證人
      乙○○在警訊、偵查及本院上訴審調查時，亦僅供陳向被告所購買安非他命之
      價格，而被告則拒不供述每次販入安非他命之單位價格及重量，亦不供述販賣
      予證人乙○○獲得具體利潤之金額，致本院無從確認被告先後三次販賣所得之
      利潤，然被告與證人乙○○並非親故至交，苟無利得，豈會甘冒重刑之風險，
      一再與之相約交易毒品之理，甚至查獲當日之聯絡均係半夜，足見被告應有販
      賣圖利之意圖，彰彰明甚。
（十）綜上足認被告所辯未販賣安非他命予證人乙○○圖利云者，應係畏罪卸責之詞
      ，無足取信。本件事證已臻明確，被告之犯行洵堪認定，應予依法論科。
二、查安非他命係屬毒品危害防制條例第二條所列管之第二級毒品，乃被告竟非法販
    賣之，核其所為附表二編號一至三所示之三次犯行，均係犯該條例第四條第二項
    之販賣第二級毒品既遂罪，至編號四所示之犯行，雖證人乙○○係佯稱欲購買毒
    品，而無實際購毒之真意，然被告既有販毒之故意，且依約攜帶毒品欲前往交付
    ，即已著手實施販毒之行為，惟證人乙○○本無買受毒品之意思，其虛與被告買
    賣毒品，意在協助警察辦案，以求人贓俱獲，因警察埋伏在側，伺機逮捕，事實
    上其二人不能真正完成買賣毒品之行為，是其此部分犯行應僅係犯該條例第四條
    第五項、第二項之販賣第二級毒品未遂罪。其持有第二級毒品之低度行為，已為
其進而販賣之高度行為所吸收，不復另論。其先後四次販賣犯行，時間緊接，方
    法相似，所犯復為構成要件相同之罪，顯係基於概括犯意反覆為之，應依連續犯
    規定論以情節較重之販賣既遂一罪，除無期徒刑依法不得加重外，餘應依法加重
    其刑。附表二編號三所示之販賣犯行，雖未據檢察官於起訴書敘及，惟因與已起
    訴之事實，具有裁判上一罪之連續犯關係，為起訴效力所及，本院自應依法併予
    審判。又被告前所犯如附表一所示之違反麻醉藥品管理條例及懲治盜匪條例等數
    罪，因合於定應執行刑之要件，經本院於八十五年三月十三日，以八十五年聲字
    第一０四號裁定定應執行刑有期徒刑九年確定，八十四年八月十一日刑期起算，
    指揮書執畢日期為九十三年一月五日，已於八十八年七月十三日獲准假釋出監，
    假釋期間再犯本罪，現已撤銷假釋，是其所定應執行之刑，於本件犯罪當時，尚
    未執行完畢，既有其全國前案紀錄表在卷足參，則檢察官認其所犯違反麻醉藥品
    管理條例罪，於八十四年六月二十日，經本院判處有期徒刑十月確定，已於八十
    五年八月十日執行完畢，再犯本件有期徒刑以上之罪，認係累犯，應屬誤會，併
    此敘明。
三、原審認被告事證明確，因予論罪科刑，固非無見。惟查（一）就被告前科部分，
    原判決誤引不相干之八十四年度訴字第二三三三號、八十四年度訴字第十九號判
    決（應為執行案號之誤）；（二）就被告犯罪時間部分，證人乙○○係於八十九
    年十二月十一日被逮捕，訊問至十二日凌晨，被告係於八十九年十二月十二日凌
    晨三時三十二分許，欲販賣安非他命予證人乙○○而被逮捕，原判決將附表二編
    號三之犯行，誤載為八十九年十二月十一日零時許，第四次誤載為八十九年十二
    月六日二十二時許；（三）就被告犯罪地點部分，附表二編號二所示於八十九年
    十二月六日二十二時許之販賣行為，誤載為臺南市○○路與大成路路口超商前；
    （四）查扣物是否毒品，需經鑑定，且毒品雖係違禁物，然僅毒品部份，不問屬
    於犯人與否，始應依毒品危害防制條例第十八條第一項沒收銷燬之，另包裝袋既
    非專供製造或施用毒品之器具，若係供犯罪所用，則應依同條例第十九條第一項
    沒收，原判決未將扣案之毒品送鑑定，且將毒品及包裝袋均認係「違禁物」，而
    併予宣告沒收銷燬之，均有未當。被告上訴意旨，否認犯罪，指摘原判決不當，
    雖無足取，惟原判決既有可議，自應由本院將原判決予以撤銷改判。爰審酌被告
    於假釋中猶不知悔改向善，未把握國家法律給予之寬典，復再販賣毒品，及其僅
    販賣予證人乙○○一人，所得僅一千五百元輕利，扣案之毒品亦僅０．三０公克
    微量，非如大盤或中盤商掌控毒品市○○路，情節尚非重大，暨犯後猶矢口否認
    犯罪，不思悔改等一切情狀，仍對其量處有期徒刑九年，以資懲儆。又扣案之安
    非他命淨重０．三０公克，係屬第二級毒品，應依毒品危害防制條例第十八條第
    一項前段規定，併予宣告沒收銷燬之。另扣案之包裝袋重０．二一公克，及00
    00000000號行動電話一支，均係被告所有供聯絡販賣毒品及包裝毒品所
    用之物，亦應依毒品危害防治條例第十九條第一項之規定，併予宣告沒收。至被
    告先後三次販賣安非他命所得金額一千五百元，雖未扣案，然亦不能證明業已費
    失，亦應依毒品危害防治條例第十九條第一項之規定，併予宣告沒收，如全部或
    一部不能沒收時，以其財產抵償之。
四、據上論斷，應依刑事訴訟法第三百六十九條第一項前段、第三百六十四條、第二
    百九十九條第一項前段，毒品危害防制條例第四條第二項、第十八條第一項前段
    、第十九條第一項，刑法第十一條前段、第五十六條，判決如主文。
本案經檢察官曾顯智到庭執行職務。
中      華      民      國    九十一    年     十二     月      三      日
                                  臺灣高等法院臺南分院刑事第二庭
                                      審判長法官  林  永  茂
                                            法官  蘇  重  信
                                            法官  陳  清  溪
右正本證明與原本無異。
如不服本判決，應於判決送達後十日內向本院提出上訴狀，其未敘述理由者並應於提
出上訴狀後十日內向本院補提理由書（應附繕本)。
                                      法院書記官  劉  岳  文
中      華      民      國    九十一    年     十二     月      三      日
毒品危害防制條例第四條第二項：
製造、運輸、販賣第二級毒品者，處無期徒刑或七年以上有期徒刑，得併科新台幣七
百萬元以下罰金。
附表一：
┌──┬────┬─────┬───────┬─────────────┐
│案名│宣 告 刑│犯      罪│偵  查  機  關│最    後    事    實    審│
│    │        │日      期│年 度及 案 號 ├─┬─────┬─────┤
│    │        ├─┬─┬─┼─┬─┬─┬─┤法│案      號│ 判決日期 │
│    │        │年│月│日│機│年│字│號│  ├─┬─┬─┼─┬─┬─┤
│    │        │  │  │  │關│度│  │  │院│年│字│號│年│月│日│
├──┴────┴─┴─┴─┼─┴─┴─┴─┴─┴─┴─┴─┴─┴─┴─┤
│確      定      判      決│                                          │
├─┬─────┬─────┤                                          │
│法│案      號│ 確定日期 │備        註                            │
│  ├─┬─┬─┼─┬─┬─┤                                          │
│院│年│字│號│年│月│日│                                          │
├─┴┬┴─┴─┼─┼─┼─┼─┬─┬─┬─┬─┬─┬─┬─┬─┬─┬─┤
│違品│        │  │  │  │台│  │  │１│台│  │  │３│  │  │  │
│反管│徒    刑││９││南│  │  │０│南│  │  │１│  │  │  │
│麻理│        │  │至│  │地││偵│１│地││易│４││５││
│醉條│三    月││２│１０│檢│  │  │４│院│  │  │１│  │  │  │
│藥例│        │  │  │  │署│  │  │  │  │  │  │  │  │  │  │
├─┬┴┬─┬─┼─┼─┼─┼─┴─┴─┴─┴─┴─┴─┴─┴─┴─┴─┤
│同│  │  │上││６││                                          │
├─┴┬┴─┴─┼─┼─┼─┼─┬─┬─┬─┬─┬─┬─┬─┬─┬─┬─┤
│違品│        │  │  │  │台│  │  │13│台│  │  │  │  │  │  │
│反管│徒    刑││４│６│南│  │  │77│南│  │上│９│  ││  │
│麻理│        │  │至│  │地││偵│40│高││  │３││６││
│醉條│十    月││７││檢│  │  │78│分│  │易│６│  │  │  │
│藥例│        │  │  │  │署│  │  │  │院│  │  │  │  │  │  │
├─┬┴┬─┬─┼─┼─┼─┼─┴─┴─┴─┴─┴─┴─┴─┴─┴─┴─┤
│同│  │  │上││６││原審為臺南地院訴二六四五號、被告上訴駁回│
├─┴┬┴─┴─┼─┼─┼─┼─┬─┬─┬─┬─┬─┬─┬─┬─┬─┬─┤
│違品│        │  │  │  │台│  │  │５│台│  │  │  │  │  │  │
│反管│徒    刑││２│初│南│  │  │０│南│  │  │５│  │  │  │
│麻理│        │  │至│  │地││偵│０│地││訴│４││６││
│醉條│五    月││３│底│檢│  │  │４│院│  │  │６│  │  │  │
│藥例│        │  │  │  │署│  │  │  │  │  │  │  │  │  │  │
├─┬┴┬─┬─┼─┼─┼─┼─┴─┴─┴─┴─┴─┴─┴─┴─┴─┴─┤
│同│  │  │上││８│８│                                          │
├─┴┬┴─┴─┼─┼─┼─┼─┬─┬─┬─┬─┬─┬─┬─┬─┬─┬─┤
│違品│        │  │  │  │台│  │  │５│台│  │  │３│  │  │  │
│反管│徒    刑│  │  │  │南│  │  │０│南│  │上│０│  │  │  │
│麻理│七    年││４│３│地││偵│０│高││  │４││││
│醉條│九    月│  │  │  │檢│  │  │４│分│  │訴│１│  │  │  │
│藥例│        │  │  │  │署│  │  │  │院│  │  │  │  │  │  │
├─┬┴┬─┬─┼─┼─┼─┼─┴─┴─┴─┴─┴─┴─┴─┴─┴─┴─┤
│同│  │  │上││││原審為臺南地院八十四年訴字第六四五號、被告│
│  │  │  │  │  │  │  │上訴駁回                                  │
└─┴─┴─┴─┴─┴─┴─┴─────────────────────┘
附表二：
┌───┬─────┬───────────┬──────┬──────┐
│編號  │犯罪時間  │犯罪地點              │販賣數量或價│實際販毒所得│
├───┼─────┼───────────┼──────┼──────┤
│一    │八十九年十│台南市○區○○路十三號│五百元      │五百元      │
│      │一月二十七│富都大廈入口處        │            │            │
│      │日凌晨三時│                      │            │            │
├───┼─────┼───────────┼──────┼──────┤
│二    │八十九年十│台南縣永康市○○路與  │            │            │
│      │二月六日二│小東路口附近          │五百元      │五百元      │
│      │十二時許  │超商前                │            │            │
├───┼─────┼───────────┼──────┼──────┤
│三    │八十九年十│台南市○區○○路十三號│五百元      │五百元      │
│      │二月十一日│七樓之七十一號        │            │            │
│      │十時三十分│                      │            │            │
├───┼─────┼───────────┼──────┼──────┤
│四    │八十九年十│同編號一              │擬購買一千元│未完成交易  │
│      │二月十二日│                      │            │            │
│      │凌晨三時三│                      │            │            │
│      │十二分許  │                      │            │            │
└───┴─────┴───────────┴──────┴──────┘
